ALEXANDRE CADIEUX

1270 Du Bois, St-Lazare, J7T 3B5 | 514 757-6345 | cadieux.alex@gmail.com https://ca.linkedin.com/in/alexandre-cadieux/

SYNTHÈSE

Présentement à la recherche de projets et d'opportunités dans le merveilleux monde du développement web. Formé en développement web full-stack chez DecodeMTL, possédant un baccalauréat en communication et un DESS en gestion des TI. Ayant près de trois ans d'expérience en systèmes d'information RH et 10 ans en service à la clientèle. Orienté client, passionné du web et des nouvelles technologies. Jetez un coup d'œil à mon portfolio pour voir mes réalisations → https://alexcadieux.me

EXPÉRIENCE

S.A.Q. | Montréal

Technicien systèmes et opérations RH | Octobre 2014 à avril 2017

- Assurer un 1er niveau de support pour de multiples logiciel de gestion du temps tout en garantissant un excellent service client pour plus de 7000 utilisateurs.
- Veiller au respect et à l'application des règles des trois conventions collectives.
- Analyser les problématiques soulevées par les gestionnaires du réseau en rapport avec la création d'horaires

Consultant Audit interne | juin 2014 à Octobre 2014

- Analyser les pratiques et proposer des solutions aux problèmes organisationnels.
- Former et conseiller les gestionnaires sur les améliorations pouvant être effectuées aux nouvelles procédure en tenant compte du milieu syndiqué

Technicien en commercialisation / planographie | juin 2014 à Octobre 2014

- Analyser les chiffres de ventes des 200+ SAQ Classique pour chaque catégorie de produits
- Optimiser l'espace en magasin en fonction de la stratégie d'entreprise

Tam-Tam\TBWA | Montréal

Stage/Formation Service-conseil | mars 2014

- Accompagner et aider l'équipe de gestion de projet
- Rechercher de l'information et préparer des documents pour les présentations aux clients
- Rencontrer les clients et les partenaires
 Rédiger des communiqués de presse

FORMATION

Bootcamp intensif : Développement web full-stack, mai 2017

Montréal, Canada

DécodeMTL

D.E.S.S.: Gestion des technologies de l'information, avril 2017

Montréal, Canada

Université du Québec à Montréal / ESG

Baccalauréat : Science de la communication, avril 2013

Montréal, Canada

Université de Montréal

DÉVELOPPEMENT WEB ET AUTRES COMPÉTENCES

 Front-end: React, jQuery, HTML, CSS, JavaScript Logiciel de gestion de temps: SAP, Sigma, Shiftplanning

Back-end: Node, Express, MySQL

Adobe: Photoshop, Illustrator, InDesign

• Outils: Git & GitHub, Babel, Webpack

• Microsoft Office: Word, Excel, Powerpoint.

LANGUES

Excellentes compétences orales et écrites en français et anglais.

COMPÉTENCES

- Grandes compétences relationnelles
- Esprit d'analyse

- Capacité exceptionnelle à résoudre les problèmes
- Connaissances avancées en Excel (tableau croisé dynamique, formules, macros)

RÉFÉRENCES

Références disponibles sur demande.